臺灣新竹地方法院刑事判決　　　　　　　　　　　　　九十一年度訴字第三一七號
　　公　訴　人　臺灣新竹地方法院檢察署檢察官
　　被　　　告　丙○○
　　　　　　　　甲○○
　　　　　　　　乙○○
　　　　　　　　戊○○
　　　　　　　　丁○○
　　　　　　　己○○
右列被告等因懲治走私條例案件，經檢察官提起公訴（九十年度偵字第五０三九號）
，本院判決如左：
    主  文
丙○○、甲○○、乙○○、戊○○、丁○○、己○○共同私運管制物品進口逾公告數
額，各處有期徒刑參月。均緩刑貳年。
扣案之大陸製「ＬＯＮＧ  ＬＩＦＥ」牌香煙（黃色硬盒包裝）捌萬玖仟肆佰包，沒
收。
    事  實
一、丙○○、甲○○、乙○○、戊○○、丁○○、己○○六人均與大陸籍不詳姓名年
    籍化名「阿明」之成年男子、台灣籍不詳姓名年籍化名「阿雄」之成年男子基於
    私運管制物品進口之犯意聯絡，欲將大陸籍男子「阿明」委託運送之大陸製「Ｌ
    ＯＮＧ  ＬＩＦＥ」牌香煙（起訴書誤載為未貼專賣憑證之未稅台灣長壽牌香煙
    ）私運至台灣澎湖海域，再以接駁搬運之方式，交付予貨主台灣籍男子「阿雄」
    ，丙○○等六人每人可得人民幣一千元之載運費，渠等商議謀定後，丙○○即向
    不知情之友人陳木壽借得「閩東漁二一０六號」（起訴書誤載為關東漁二一０六
號）漁船，由丙○○擔任該船之船長，甲○○擔任輪機長，戊○○、丁○○、乙○○、己○○四人擔任船員，丙○○等六人並共同將大陸籍男子「阿明」委託運
    送之大陸製「ＬＯＮＧ  ＬＩＦＥ」牌香煙（黃色硬盒包裝）共八萬九千四百包
    （完稅價格為新台幣二百二十三萬五千元），裝載上「閩東漁二一０六號」漁船
    ，於民國九十年八月二日凌晨四時許，共同駕駛「閩東漁二一０六號」漁船自福
    建省東山縣銅陵鎮東山港澳仔頭邊防單位出海，迨於同年八月三日零時五十分許
    ，「閩東漁二一０六號」漁船航行至台灣澎湖七美嶼外海南方八海浬我國領海海
    域（即東經一百一十九度二十九分七秒、北緯二十三度五分五十秒），正等待台
    灣籍男子「阿雄」前來接駁時，因形跡可疑，為行政院海岸巡防署海洋巡防總局
    第十三（布袋）海巡隊ＰＰ三五五六艇攔檢查獲，並扣得大陸製「ＬＯＮＧＬＩ
    ＦＥ」牌香煙八萬九千四百包（已交予台灣省菸酒公賣局嘉義分局）。
二、案經行政院海洋巡防署海洋巡防總局第十三（布袋）海巡隊移送臺灣嘉義地方法
    院檢察署檢察官呈請臺灣高等法院檢察署檢察長令轉臺灣新竹地方法院檢察署檢
    察官偵查起訴。
    理  由
一、訊據被告丙○○、甲○○、乙○○、戊○○、丁○○、己○○對於右揭事實於本
    院審理時均已坦承不諱，渠等所供互核相符，並有扣案之大陸製「ＬＯＮＧ  Ｌ
    ＩＦＥ」牌香煙八萬九千四百包、行政院海岸巡防署海洋巡防總局檢查紀錄表、
    行政院海岸巡防署海洋巡防總局第十三海巡隊逕行搜索報告書、查獲單位嫌疑貨
    品扣押單、搜索扣押筆錄、扣押物收據、行政院海洋巡防署海洋巡防總局第十三
    海巡隊三五五六艇執行臨檢紀錄表等件可資佐證，且扣案之香煙確屬大陸地區製
    造之物品，除外觀貼有標示外，復經被告六人陳稱在卷，而該批香煙數量為八萬
    九千四百包，完稅價格係新台幣二百二十三萬五千元，亦有台灣省菸酒公賣局嘉
    義分局收領走私嫌疑貨品扣押單一紙在卷可證。是以，被告六人所為之上開犯行
    ，均堪以認定。
二、按自大陸地區私運物品進入台灣地區，以私運物品進口、出口論，適用懲治走私
    條例規定處斷，該條例第十二條定有明文。而自淪陷區私運物品進入本國自由地
    區‧‧其所私運之物品，以管制物品論，除屬於甲項及乙項之物品不限數額外，
    其餘以私運一項或數項，其總額由海關比照緝獲時之完稅價格計算，超過新台幣
    十萬元或重量達一千公斤者，以管制進出口物品論，行政院依懲治走私條例規定
    於八十八年十月十八日公告之管制物品項目及其數額丁項定有明文。核被告丙○○、甲○○、乙○○、戊○○、丁○○、己○○所為均係犯懲治走私條例第二條
    第一項之私運管制物品進口逾公告數額罪。被告六人與大陸籍不詳姓名年籍化名
    「阿明」之成年男子、台灣籍不詳姓名年籍化名「阿雄」之成年男子間，就上開
    犯行有犯意之聯絡與行為之分擔，均為共同正犯。爰審酌被告丙○○等六人私運
    管制物品之數量甚為龐大，影響國內物價及交易秩序至鉅，兼衡被告六人係大陸
    漁工，或不識字，或僅小學畢業、肄業，均僅靠每月人民幣一千元之薪資為他人
    僱用上船捕魚維生，及犯罪後坦承犯行態度良好等一切情狀，各量處如主文所示
    之刑。又查被告六人均係大陸漁工，前均未曾受有期徒刑以上刑之宣告，有臺灣
    新竹地方法院檢察署刑案資料查註紀錄表在卷足憑，經此教訓今後應益知慎戒，
    信無再犯之虞，本院認對被告丙○○等六人刑之宣告，均以暫不執行為適當，爰
    均併諭知緩刑二年，用勵自新。
三、扣案之大陸製「ＬＯＮＧ  ＬＩＦＥ」牌香煙八萬九千四百包，為共犯即台灣籍
    男子「阿雄」所有之物，且係因犯罪所得之物，雖交予台灣省菸酒公賣局嘉義分
    局收領，然迄本件言詞辯論終結前，尚未經海關為沒入處分，本院自應依刑法第
    三十八條第一項第二款宣告沒收。至於另扣案之ＳＡＭＳＵＮＧ牌行動電話（含
    ＳＩＭ卡）一具，雖為被告丙○○所有，惟依其歷次供述，均稱係出海後與家人
    聯絡所用，並非持之與共犯台灣籍男子「阿雄」聯絡之用，爰不另為沒收之諭知
    ，附此敘明。
四、被告為前開行為後，管制物品項目及其數額雖經行政院於九十年十一月二十九日
    、九十年十二月二十七日二度修正公告，惟揆之司法院大法官釋字第一０三號解
    釋，此公告內容之變更，對於變更前走私行為之處罰，不能認為有刑法第二條之
    適用，是本件並無新舊法比較之適用，併敘明之。
據上論斷，應依刑事訴訟法第二百九十九條第一項前段，懲治走私條例第二條第一項
、第十一條、第十二條，刑法第十一條前段、第二十八條、第七十四條第一款、第三
十八條第一項第三款，判決如主文。
本案經檢察官林佳穎到庭執行職務。
中      華      民      國      九十一     年      六      月     十    日
                                臺灣新竹地方法院刑事第一庭
          法  官  李  珮  瑜
右正本證明與原本無異。
如不服本判決，應於判決送達後十日內向本院提出上訴狀( 應附繕本 )，上訴於臺灣
高等法院。
                                    書記官  龔  紀  亞
中      華      民      國      九十一     年      六      月     十    日
附錄本案論罪科刑法條
懲治走私條例第二條第一項
私運管制物品進口、出口逾公告數額者，處七年以下有期徒刑，得併科新臺幣二十萬
元以下罰金。
